# 收购子公司评估增值，合并报表处理

提问人：wx_5b84dbfcbb26 时间：2019-09-04 16:44:40
陈老师，您好
瑞华研究中：非同一控制下企业合并被购买方可辨认净资产公允价值与其账面价值不一致时，合并报表层面需要确认递延所得税资产或负债，并相应调整商誉或者负商誉。
我现在遇到一家公司非同一控制下收购子公司，子公司存在与资产相关的政府补助确认的递延收益以及由于递延收益确认的递延所得税资产，但是评估时递延收益和相关的递延所得税资产评估值为 0 ，那么在编制购买方的合并报表时是否需要按照评估的结果，将递延收益和相关的递延资产调整为 0 ；
如果按照评估的结果进行合并，那合并报表上是否要根据递延收益确认一项递延所得税负债？

回答人：chenyiwei
在非同一控制下合并的购买日所进行的购买对价分摊（PPA）中，递延收益的公允价值一般为零（参考：《瑞华研究 2010 ～ 2016 汇编》之 “问题3-2-59（对非同一控制下企业合并的被购买方账面上的递延收益或专项应付款的处理）”）；同时对被收购方账面上原有的递延所得税资产、负债不应予以考虑，视同其价值为零，而在合并报表层面根据 PPA 结果重新确认递延所得税资产和负债。相应地，在合并报表层面需根据 PPA 结果将被收购方账面原有的递延收益和递延所得税资产、负债的价值都调整为零。
被收购方账面原先就该项递延收益确认递延所得税资产，表明该项递延收益的计税基础为零（较多的情况是该笔政府补助在收到时已全额计入收到当年度的应纳税所得额，后续会计上转入损益时无需再纳税），与购买日的公允价值一致，因此合并报表层面不会发生新的暂时性差异，故无需再对此确认递延所得税。